【裁判字號】    98,簡上,8
【裁判日期】    980428
【裁判案由】    傷害
【裁判全文】
臺灣新竹地方法院刑事判決               98年度簡上字第8號
    上  訴  人  臺灣新竹地方法院檢察署檢察官
    被      告  丙○○
                          13.
上列上訴人因被告傷害案件，不服本院新竹簡易庭97年度竹簡字
第1459號，中華民國97年11月28日第一審簡易判決（聲請案號：
97年度偵字第5236號），本院管轄第二審之合議庭判決如下：
    主    文
上訴駁回。
    事    實
一、丙○○因不滿乙○○與其未滿16歲之妹妹發生性關係，竟基
    於傷害之犯意，於民國97年4月7日上午6時許，在新竹市○
    區○○路408巷口，持玩具槍毆打乙○○，致乙○○受有頭
    皮撕裂傷二處各1公分及2公分、雙手擦傷之傷害。
二、案經乙○○訴由新竹市警察局第一分局報告臺灣新竹地方法
    院檢察署檢察官偵查聲請簡易判決處刑。
    理    由
甲、程序方面：
    按被告以外之人於審判外之言詞或書面陳述，除法律有規定
    者外，不得作為證據；又被告以外之人於審判外之陳述，雖
    不符合同法第159條之1至第159條之4之規定，但經當事人於
    審判程序同意作為證據，法院審酌該言詞陳述或書面陳述作
    成時之情況，認為適當者，亦得為證據。當事人、代理人或
    辯護人於法院調查證據時，知有第159條第1項不得為證據之
    情形，而未於言詞辯論終結前聲明異議者，視為有前項之同
    意，刑事訴訟法第159條第1項及第159條之5分別定有明文。
    經查，本判決下列所引用之各該被告以外之人於審判外之陳
    述（包含書面陳述），除公務員職務上製作之紀錄文書，並
    無顯不可信之情況，依刑事訴訟法第159條之4第1款規定，
    有證據能力外，其餘亦屬傳聞證據部分，檢察官、被告於本
    院準備程序中均表示沒有意見，且迄於言詞辯論終結前亦未
    聲明異議。本院審酌上開證據資料製作時之情況，尚無違法
    不當及證明力明顯過低之瑕疵，亦認為以之作為證據應屬適
    當，故揆諸前開規定，爰依刑事訴訟法第159條之5規定，認
    前揭證據資料均有證據能力。
乙、實體方面
一、訊據被告丙○○對於事實欄所載之犯罪事實，於警詢、偵訊
    及原審調查中、本院準備程序、審理中均自白認罪，並經告
    訴人乙○○於警詢、偵查中指訴遭傷害情節在卷可查，復有
    國泰綜合醫院診斷證明書、照片2幀附卷可稽，另有被告所
    持用之玩具槍1支扣案可證，是認被告上開自白內容應與事
    實相符。從而，本案事證明確，被告傷害犯行堪予認定，自
    應依法予以論罪科刑。
二、核被告所為，係犯刑法第277條第1項之傷害罪。
三、維持原判決及駁回上訴之理由：
    原審認被告罪證明確，並適用刑事訴訟法第449條第1項前段
    、第450條第1項、第454條第2項，刑法第277條第1項、第41
    條第1項前段、第38條第1項第2款，刑法施行法第1條之1等
    規定，審酌被告不思循理性途徑處理爭執，無故使用暴力，
    致使告訴人乙○○受傷，兼衡被告犯罪之動機、目的、手段
    ，及犯罪後已經坦承犯行等一切情狀，量處拘役40日，並諭
    知如易科罰金以新臺幣1千元折算1日；且依法諭知沒收扣案
    之玩具手槍1支。經核認事用法並無違誤，原審量刑尚屬妥
    適。公訴人依告訴人之請求而提起上訴稱：被告不願供出在
    場「阿國」、「小憲」之真實姓名，原審量刑過輕等語，核
    無理由，上訴應予駁回。
四、雖被告於未曾因故意犯罪受有期徒刑以上刑之宣告，且與告
    訴人及其法定代理人達成民事調解，有臺灣高等法院被告前
    案紀錄表、本院98年度竹調字第95號調解筆錄在卷可按，惟
    查：告訴人之父甲○○於本院審理中仍表示無法原諒被告等
    語，參以被告於本案案發時間前（即於96年12月8日），另
    涉犯肇事逃逸罪嫌，業經臺灣新竹地方法院檢察署檢察官提
    起公訴，有該署檢察官97年度偵字第3540號起訴書在卷可憑
    ，從而，本院基於上開理由，認本案不宜宣告被告緩刑，併
    予敘明。
五、據上論斷，應依刑事訴訟法第455條之1第3項、第368條，判
    決如主文。
本案經檢察官洪裕翔到庭執行職務。
中    華    民    國    98    年    4     月    28    日
                  刑事第四庭審判長法  官   黃美文
                                  法  官   朱美璘
                                  法  官   邱玉汝
以上正本證明與原本無異。
不得上訴。
中    華    民    國    98    年    4     月    28    日
                                  書記官   劉亭筠
附錄本案論罪科刑法條全文：
刑法第277條第1項：
傷害人之身體或健康者，處3年以下有期徒刑、拘役或1千元以下
罰金。


司法院資訊處製作；財團法人民間司法改革基金會備份。
